臺灣屏東地方法院刑事判決　　　　　　　 94年度易字第622號
公　訴　人　臺灣屏東地方法院檢察署檢察官
被　　　告　甲○○
　　　　　　　　　　（另案在臺灣屏東監獄竹田分監執行中）
上列被告因違反毒品危害防制條例案件，經檢察官提起公訴（94
年度偵字第3597號），被告已就被訴事實為有罪之陳述，本院裁
定適用簡式審判程序，判決如下：
    主  文
甲○○持有第一級毒品，處有期徒刑壹年貳月，扣案第一級毒品
海洛因參拾包（驗後合計淨重貳伍點伍陸公克、空包裝重陸點陸
捌公克）及第二級毒品甲基安非他命貳包（驗後含塑膠袋合計毛
重零點玖柒捌公克），均沒收銷燬之。
    事  實
一、甲○○前因持有第二級毒品案件，經本院以92年度潮簡字第
    204 號判處拘役50日確定，復於民國92年間再因持有第一級
    及第二級毒品案件，經臺灣高等法院高雄分院以93年度上訴
    字第929 號判處有期徒刑8 月確定（現因該案執行中），猶
    不知悔改，明知海洛因、甲基安非他命分別係毒品危害防制
    條例列管之第一級及第二級毒品，不得無故非法持有、施用
    之，竟於94年7 月18日下午10時許，在屏東縣潮州鎮○○路
    民治橋旁，向真實姓名年籍不詳綽號「阿水」之成年男子，
    以新臺幣61,000元之代價，同時購入第一級毒品海洛因30包
    （驗後合計淨重25.56 公克，空包裝重6.68公克）及第二級
    毒品甲基安非他命2 包（驗後含塑膠袋合計毛重0.978 公克
    ），預備供己施用。嗣於94年7 月25日上午11時45分許，尚
    未及施用毒品，為警在屏東縣潮州鎮○○里○○路155 號4
    樓其居住處查獲，並扣得上開海洛因及甲基安非他命毒品。
二、案經屏東縣警察局潮州分局報請臺灣屏東地方法院檢察署檢
    察官偵查起訴。
    理  由
一、上開犯罪事實，業據被告甲○○於於警詢、偵查及本院審理
    時坦承不諱，且被告為警查獲時，所採尿液送驗結果無嗎啡
    及甲基安非他命反應一節，有台灣檢驗科技股份有限公司濫
    用藥物尿液檢驗報告1 份附卷可稽（偵卷第22頁）。並有扣
    案之第一級毒品海洛因30包及第一級毒品甲基安非他命2 包
    可資佐證，而上開扣案之白粉30包經送請法務部調查局鑑定
    結果，均含有第一級毒品海洛因成分（驗後合計淨重25.56
    公克，空包裝重6.68公克），有該局94年10月13日調科壹字
    第240003859 號鑑定通知書1 份在卷足憑（偵卷第26頁）；
    另扣案之結晶物2 包經送請行政院衛生署管制藥品管理局鑑
    定結果，檢出甲基安非他命成分（驗後含塑膠袋合計毛重0.
    978 公克），亦有該局94年9 月28日管檢字第0940008736
    號函1 份附卷足稽（偵卷第27頁），足認被告之自白與事實
    相符，應堪採信。綜上所述，本案事證明確，被告犯行堪以
    認定。
二、查海洛因、甲基安非他命係分屬毒品危害防制條例第2 條第
    2 項第1 款、第2 款所列之第一級、第二級毒品，不得無故
    非法持有、施用，被告甲○○非法持有海洛因及甲基安非他
    命，核其所為係犯毒品危害防制條例第11條第1 項、同條第
    2 項之持有第一級、第二級毒品罪。被告同時持有第一級毒
    品海洛因及第二級毒品甲基安非他命，其以一持有行為而觸
    犯上開二罪名，為想像競合犯，應依刑法第55條規定從一重
    之持有第一級毒品罪處斷。次按持有毒品達一定數量者，加
    重其刑至二分之一，其標準由行政院定之，毒品危害防制條
    例第11條第4 項定有明文，而行政院依法於93年1 月7 日發
    布施行之轉讓持有毒品加重其刑之數量標準第2 條第1 項第
    1 款規定，持有第一級毒品達淨重5 公克以上，加重其刑至
    二分之一。查本案被告持有第一級毒品海洛因之淨重為25.5
    6 公克，已逾上開5 公克之標準，爰依法加重其刑。茲審酌
    被告曾有2 次持有毒品之前科（見卷附高等法院被告全國前
    案紀錄表），及持有海洛因及甲基安非他命毒品之犯罪動機
    、目的、手段，持有海洛因之數量非少，加速毒品之氾濫，
    所造成社會治安可能之危害等一切情狀，量處如主文所示之
    刑。扣案之第一級毒品海洛因30包（驗後合計淨重25.5 6公
    克，空包裝重6.68公克，因包裝與毒品無從析離，視為毒品
    ）、第二級毒品甲基安非他命2 包（驗後含塑膠袋合計毛重
    0.97 8公克，因包裝與毒品無從析離，視為毒品），係屬查
    獲之第一、二級毒品，均應依毒品危害防制條例第18條第1
    項規定沒收銷燬之。至因鑑驗耗失之海洛因及甲基安非他命
    ，自無庸宣告沒收銷燬，併此敘明。另扣案之電子秤1 台，
    被告否認為供犯罪所用之物，亦無其他積極證據足認係被告
    供本案犯罪所用之物，爰不予宣告沒收，併此敘明。
據上論斷，應依刑事訴訟法第273 條之1 第1 項、第299 條第1
項前段，毒品危害防制條例第11條第1 項、第2 項、第4 項、第
18條第1 項前段，刑法第11條、第55條，判決如主文。
本案經檢察官鄭伊鈞到庭執行職務。
中　　華　　民　　國　　94　　年　　11　　月　　30　　日
                  刑事第五庭    法  官  楊文廣
以上正本證明與原本無異。
如不服本判決應於收受本判決送達後十日內向本院提出上訴書狀，
其未敘述上訴理由者，並得於提起上訴後十日內向本院補提理由
書狀（均須按他造當事人之人數附繕本）「切勿逕送上級法院」
中　　華　　民　　國　　94　　年　　11　　月　　30　　日
                                書記官  林志憲
毒品危害防制條例第11條
持有第一級毒品者，處 3 年以下有期徒刑、拘役或新臺幣 5 萬
元以下罰金。
持有第二級毒品者，處 2 年以下有期徒刑、拘役或新臺幣 3 萬
元以下罰金。
持有專供製造或施用第一、二級毒品之器具者，處 1 年以下有期
徒刑、拘役或新臺幣 1 萬元以下罰金。
持有毒品達一定數量者，加重其刑至二分之一，其標準由行政院
定之。
